Marcos Diego Larumbe

J. M. Paz 1552, 1663, San Miguel, Buenos Aires, Argentina Tel.: (54-11) 4664-0822 Cel.: (54-911) 5419-8321

E-mail: mdlarumbe@gmail.com

Perfil Profesional

Ingeniero aeronáutico con experiencia en construcciones civiles e inspecciones de calidad. 3 años de experiencia como Coordinador de Obras, en el área de obras civiles y piping en plantas industriales y refinerías. Supervisión directa de los jefes de obra, control de costos y seguimiento de avance de las obras. Gestión de equipos multidisciplinarios, basados en la construcción de confianza entre el cliente, la empresa y los contratistas. Excelentes relaciones interpersonales, capacidad de análisis y de planificación.

Logros

- Reforma de depósito de combustible para despacho de biocombustibles: Obra concretada de acuerdo a especificaciones en costo y plazo.

 Alcance: instrumentación, piping, electricidad y obra civil, cada uno con su ingeniería respectiva. La obra se realizó con el depósito en funcionamiento.
- <u>Implementación de ISO:9001 para el área de obras:</u> Desarrollo de los instructivos para las tareas y los registros correspondientes.

Educación

Master in Business Administration (Full time MBA), 2006

IAE – Escuela de negocios de la Universidad Austral

Ingeniero Aeronáutico, 2002

Universidad Nacional de La Plata, Buenos Aires, Argentina

Idiomas

Inglés: Bilingüe Alemán: Básico

Experiencia Laboral

Lihue Ingeniería S.A.

Construcción.

2009-Actualidad: Coordinador de obras

- Control directo a los Jefes de Obra, en sitios simultáneos en GBA y el interior, en plantas industriales de diferentes compañías de primera linea.
- Monto combinado: \$16M (20% de la facturación de la compañía), repartidos en hasta 7 obras simultáneas.
- Principales obras:
 - Construcción de un recinto de hormigón armado dentro del canal Dock Sud (Tablestacado desde pontón, buceo, dragado)
 - Adaptación de un depósito de combustible para la recepción, mezcla y despacho de biocombustibles (Tareas civiles, electricidad, instrumentación y obra mecánica)
 - Ampliación de oficinas y de galpones de trabajo.
- Gestión de equipos multidisciplinarios de trabajo que involucran al cliente, la propia empresa y los subcontratistas, en cualquiera de sus especialidades.
- Búsqueda, negociación y seguimiento de subcontratos.
- Control de presupuesto, certificación y avance de obras, con análisis de los riesgos inherentes a cada obra y a cada sitio en particular.

- Administración de las comunicaciones del cliente y de la documentación de obra.
- Desarrollo de la ingeniería de proyecto, con la colaboración de asesores especializados.
- Actividades comerciales para el desarrollo de nuevos clientes.

Transener S.A.

Transporte de energía eléctrica.

2007-2009: Jefe de inspectores para las obras de ampliación de las líneas de Extra Alta Tensión.

- Supervisión técnica en fábrica, siendo responsable de la calidad de los materiales enviados a obra.
- Administré un cuerpo de 3 inspectores, cuyo rango de edad era entre 30 y 65 años
- Verificación de la documentación de inspección, las normas de aplicación, y los protocolos de ensayo.
- Análisis técnico de los resultados de las inspecciones y su posible influencia en la durabilidad de la obra terminada.
- Coordinación de las inspecciones con los 4 contratistas principales, haciendo el seguimiento de los controles previos y los controles previstos en la documentación de la licitación.
- Duplicamos las obras supervisadas manteniendo el staff de inspectores, cumpliendo con todos los requisitos contractuales.

Aerolíneas Argentinas

Transporte Aéreo

2004-2006: Ingeniero de staff y analista de los talleres de componentes.

- Propuse y controlé el programa de producción de los talleres, de manera tal de abastecer el stock de repuestos en tiempo y forma.
- Desarrollo, en conjunto con el equipo de trabajo, de un nuevo sistema de registro de mano de obra que facilitara el análisis de los tiempos de reparación y la optimización de los recursos de los talleres.
- Reingeniería del *lay-up*, de procedimientos y re-equipamiento de un taller, con un presupuesto de U\$S 200,000.00.
- Reducción del capital inmovilizado en US\$ 250,000.00 a través del análisis del stock, los tiempos de reparación y las unidades circulantes.

Grupo CNZ

Diseño, producción y mantenimiento de equipamiento de aeródromos.

2003-2004: Ingeniería

- Venta, instalación y puesta en marcha de 3 equipamientos completos de iluminación de pistas en el año, de 1 el año anterior.
- Duplicamos las ventas de *kits* de iluminación de helipuertos con respecto al año anterior.

Información Adicional

Estado Civil: Casado, 1 hija

Fecha de Nacimiento: 20 de marzo de 1978